臺灣高雄地方法院民事判決　　　　　　　95年度訴字第1674號
原　　　告　丁○○
訴訟代理人　洪千琪律師
被　　　告　乙○○○
　　　　　　甲○○
　　　　　　丙○○
共　　　同
訴訟代理人　黃致穎律師
　　　　　　林石猛律師
上列當事人間塗銷所有權移轉登記事件，本院於民國96年10月17
日言詞辯論終結，判決如下：
    主  文
確認被告乙○○○與甲○○間於民國九十年三月二十七日就如附
表一所示土地及建物所為之買賣關係不存在。
被告甲○○應將如附表一所示土地及建物於民國九十年四月二十
三日經高雄市政府地政處前鎮地政事務所以鎮登字第二五四五號
收件，於民國九十年四月二十五日所為之所有權移轉登記予以塗
銷。
確認被告乙○○○與丙○○間於民國九十年三月二十七日就如附
表二所示土地及建物所為之買賣關係不存在。
被告丙○○應將如附表二所示土地及建物於民國九十年四月二十
三日經高雄市政府地政處前鎮地政事務所以鎮登字第二五四五號
收件，於民國九十年四月二十五日所為之所有權移轉登記予以塗
銷。
訴訟費用由被告負擔。
        事實及理由
一、按訴狀送達後，原告不得將原訴變更或追加他訴，但被告於
    訴之變更或追加無異議，而為本案之言詞辯論者，視為同意
    變更或追加，民事訴訟法第255 條定有明文。本件原告起訴
    時乃係主張被告間就如附表一、二所示土地及建物所為之買
    賣行為係基於通謀虛偽之意思表示而屬無效，依民法第113
    條或第767 條規定，代位被告乙○○○請求被告甲○○、丙○○塗銷如附表一、二所示土地及建物之所有權移轉登記，
    並聲明：「(一)確認被告乙○○○與甲○○間於90年3 月27日
    就如附表一所示不動產所為之買賣關係不存在。(二)被告甲○○應將如附表一所示不動產於90年4 月23日經高雄市政府地
    政處前鎮地政事務所以鎮登字第2545號收件，於90年4 月25
    日所為之所有權移轉登記予以塗銷。(三)確認被告乙○○○與
    丙○○間於90年3 月27日就如附表二所示不動產所為之買賣
    關係不存在。(四)被告丙○○應將如附表二所示不動產於90年
    4 月23日經高雄市政府地政處前鎮地政事務所以鎮登字第25
    45號收件，於90年4 月25日所為之所有權移轉登記予以塗銷
    」；嗣於訴狀送達被告後，於95年7 月21日具狀追加主張依
    民法第244 條第1 項規定，請求撤銷被告間就附表一、二所
    示土地及建物之贈與行為及所有權登記行為，並塗銷所有權
    移轉登記，且變更應受判決事項之聲明為先位聲明：「(一)確
    認被告乙○○○與甲○○間於90年3 月27日就如附表一所示
    不動產所為之買賣關係不存在。(二)被告甲○○應將如附表一
    所示不動產於90年4 月23日經高雄市政府地政處前鎮地政事
    務所以鎮登字第2545號收件，於90年4 月25日所為之所有權
    移轉登記予以塗銷。(三)確認被告乙○○○與丙○○間於90年
    3 月27日就如附表二所示不動產所為之買賣關係不存在。(四)
    被告丙○○應將如附表二所示不動產於90年4 月23日經高雄
    市政府地政處前鎮地政事務所以鎮登字第2545號收件，於90
    年4 月25日所為之所有權移轉登記予以塗銷」；備位聲明：
    「(一)被告乙○○○與甲○○間就如附表一所示不動產所為之
    贈與行為及所有權登記移轉行為應予撤銷。(二)被告甲○○應
    將如附一所示不動產所為之所有權移轉登記予以塗銷。(三)被
    告乙○○○與丙○○間就如附表二所示不動產所為之贈與行
    為及所有權登記移轉行為應予撤銷。(四)被告丙○○應將如附
    二所示不動產所為之所有權移轉登記予以塗銷」，而被告對
    於原告前開訴之追加及變更，並無異議而為本案之言詞辯論
    （見本院卷第67頁），依前揭規定，即視為同意追加及變更
    ，故原告所為訴之追加及變更，自無不合，應予准許。
二、原告起訴主張：被告乙○○○積欠伊本票票款共計新台幣（
    下同）200 萬元未為清償，伊乃持前揭被告乙○○○所簽發
    之本票4 紙向本院聲請裁定准許強制執行，經本院於民國90
    年3 月13日以90年度票字第4156號民事裁定准許強制執行，
    並於同年月31日確定在案。詎被告乙○○○為規避上開債務
    ，竟於90年3 月27日分別與其子即被告甲○○、丙○○通謀
    而為虛偽買賣之意思表示，將其所有如附表一、二所示土地
    及建物各出售予被告甲○○及丙○○，並於同年4 月23日以
    在同年3 月27日買賣為原因向高雄市政府地政處前鎮地政事
    務所（下稱前鎮地政事務所）申請將如附表一、二所示不動
    產之所有權移轉分別登記予被告甲○○及丙○○，且於同年
    4 月25日登記完竣。被告乙○○○分別與被告甲○○、丙○○就如附表一、二所示不動產所為之買賣行為及所有權移轉
    登記行為，應係通謀虛偽意思表示而屬無效，爰代位被告乙○○○依民法767 條或第113 條規定，請求確認被告乙○○○與甲○○、丙○○間分別就如附表一、二所示不動產所為
    之買賣關係不存在，並請求被告甲○○及丙○○分別塗銷如
    附一、二所示不動產所為之所有權移轉登記。如本院認被告
    間並非通謀虛偽意思表示，則應係贈與，爰依民法第244 條
    第1 項之規定，請求撤銷被告間就系爭如附表一、二所示不
    動產所為之贈與行為及所有權移轉登記行為，並依同法第24
    4 條第4 項規定，請求被告甲○○及丙○○分別塗銷如附表
    一、二所示不動產之所有權移轉登記等語。爰先位聲明：(一)
    確認被告乙○○○與甲○○間於90年3 月27日就如附表一所
    示不動產所為之買賣關係不存在。(二)被告甲○○應將如附表
    一所示不動產於90年4 月23日經高雄市政府地政處前鎮地政
    事務所以鎮登字第2545號收件，於90年4 月25日所為之所有
    權移轉登記予以塗銷。(三)確認被告乙○○○與丙○○間於90
    年3 月27日就如附表二所示不動產所為之買賣關係不存在。
    (四)被告丙○○應將如附表二所示不動產於90年4 月23日經高
    雄市政府地政處前鎮地政事務所以鎮登字第2545號收件，於
    90年4 月25日所為之所有權移轉登記予以塗銷。備位聲明：
    (一)被告乙○○○與甲○○間就如附表一所示不動產所為之贈
    與行為及所有權登記移轉行為應予撤銷。(二)被告甲○○應將
    如附一所示土地及建物所為之所有權移轉登記予以塗銷。(三)
    被告乙○○○與丙○○間就如附表二所示不動產所為之贈與
    行為及所有權登記移轉行為應予撤銷。(四)被告丙○○應將如
    附表二所示不動產所為之所有權移轉登記予以塗銷。
三、被告則以：原告主張被告間就如附表一、二所示不動產所為
    買賣係通謀虛偽意思表示，代位被告乙○○○請求塗銷系爭
    不動產所有權之移轉登記，應不得將被告乙○○○列為被告
    ，且原告就本件訴訟亦無確認利益，又被告乙○○○係因其
    子即被告丙○○於90年4 月9 日結婚，而依台灣習俗，父母
    於子女結婚時通常會贈與子女金飾、禮金或其他具有經濟價
    值之物品予以祝福，故乃將其所有如附表一所示不動產之持
    分贈與被告丙○○，然為公平起見，遂將其所有如附表二所
    示不動產之持分亦贈與被告甲○○，惟為節省稅負乃以買賣
    形式為系爭不動產之所有權移轉，但被告間之贈與行為既已
    合法成立，原告自不得主張撤銷或無效，且被告乙○○○是
    否積欠原告本票票款200 萬元及陷於給付遲延之狀態尚待商
    榷，況原告自80年間起即陸續向被告乙○○○借款，總計尚
    積欠借款金額5,521,456 元未為清償，被告乙○○○並未陷
    於無資力，又何須脫產？再民法第244 條第1 項所定撤銷權
    ，其除斥期間為1 年，原告既已於90年9 月19日即已知悉被
    告乙○○○於90年4 月25日將系爭不動產分別贈與被告甲○○及丙○○，其撤銷權自已罹於1 年之時效，依法應已不得
    行使撤銷權等語，資為抗辯。並聲明：原告之訴駁回。
四、兩造不爭執之事項：
  (一)原告於90年3 月間持被告乙○○○所簽發，發票日期均為89
    年5 月26日，未載到期日，面額各為50萬元，總計金額為20
    0 萬元之本票4 紙向本院聲請裁定准許強制執行，經本院於
    90年3 月13日以90年度票字第4156號民事裁定准許強制執行
    ，並於同年月31日確定在案。
  (二)被告乙○○○對原告提起確認本院90年度票字第4156號民事
    裁定所載本票債權不存在之訴訟，經本院高雄簡易庭以90年
    度雄簡字第863 號判決駁回被告乙○○○之訴，被告乙○○○不服提起上訴，仍經本院以92年度簡上字第363 號判決駁
    回被乙○○○之上訴確定在案。
  (三)被告乙○○○於90年4 月23日以在同年3 月27日買賣為原因
    向前鎮地政事務所申請將如附表一所示不動產之所有權移轉
    登記予被告甲○○，經前鎮地政事務所以鎮登字第2545號收
    件，於90年4 月25日登記完竣。
  (四)被告乙○○○於90年4 月23日以在同年3 月27日買賣為原因
    向前鎮地政事務所申請將如附表二所示不動產之所有權移轉
    登記予被告丙○○，經前鎮地政事務所以鎮登字第2545號收
    件，於90年4 月25日登記完竣。
五、本件之爭點：
  (一)先位請求部分：
  1.本件原告有無即受確認判決之法律上利益？
  2.被告乙○○○與被告甲○○、丙○○間於90年3 月27日分別
    就系爭如附表一、二所示不動產所為之買賣行為，是否為通
    謀虛偽意思表示而屬無效？
  3.原告請求確認被告乙○○○與被告甲○○、丙○○間於90年
    3 月27日分別就系爭如附表一、二所示不動產所為之買賣關
    係不存在，及被告甲○○、丙○○應分別將前鎮地政事務所
    於90年4 月23日以鎮登地字第2545號收件就前項土地及建物
    所為，於90年4 月25日登記完竣之所有權移轉登記行為，予
    以塗銷，有無理由？
  (二)備位請求部分：
  1.原告請求撤銷被告乙○○○與被告甲○○、丙○○間於90年
    3 月27日分別就系爭如附表一、二所示不動產所為之買賣行
    為，及於90年4 月23日就系爭如附表一、二所示不動產所為
    ，於90年4 月25日登記完竣之所有權移轉登記行為，有無理
    由？
  2.原告請求被告甲○○及丙○○應分別將前鎮地政事務所於90
    年4 月23日以鎮登地字第2545號收件就如附表一、二所示土
    地及建物所為，於90年4 月25日登記完竣之所有權移轉登記
    行為，予以塗銷，有無理由？
六、得心證之理由：
  (一)先位請求部分：
  1.本件原告有無即受確認判決之法律上利益？
    按所謂即受判決之法律上利益，係指因法律關係之存否不明
    確，致原告在私法上之地位有受侵害之危險，而此項危險得
    以對於被告之確定判決除去者而言，故確認法律關係成立或
    不成立之訴，茍具備前開要件，即得謂有即受確認判決之法
    律上利益，最高法院42年度台上字第1031號判例可資參照。
    本件原告主張被告間系爭如附表一、二所示不動產之買賣行
    為屬通謀虛偽意思表示而為無效，渠等間之買賣關係不存在
    ，為被告所否認，故原告與被告間，對於被告間於90年3 月
    27日分別就系爭如附表一、二所示不動產所為之買賣關係存
    否已不明確，且原告主觀上認足以影響其對於系爭如附表一
    、二所示不動產取償之權利，在法律上之地位有不安之狀態
    存在，而此種不安之狀態得以確認判決將之除去，故原告自
    有即受確認判決之法律上利益，其提起確認之訴並為先位聲
    明，核無不合，應予准許。被告主張原告無確認利益云云不
    可採信。
  2.被告乙○○○與被告甲○○、丙○○間於90年3 月27日分別
    就系爭如附表一、二所示不動產所為之買賣行為，是否為通
    謀虛偽意思表示而屬無效？
  (1)按表意人與相對人通謀而為虛偽意思表示者，其意思表示無
    效，民法第87條第1 項前段明定；又稱買賣者，謂當事人約
    定一方移轉財產權於他方，他方支付價金之契約。當事人就
    標的物及其價金互相同意時，買賣契約即為成立。民法第34
    5 條第1 項、第2 項定有明文。故買賣契約之成立，以當事
    人就標的物及其價金互相同意為要件，其未就標的物及價金
    互相同意者，自不得謂其買賣契約為已成立。查系爭如附表
    一、二所示不動產，雖經被告乙○○○於90年4 月23日以在
    同年3 月27日買賣為原因向前鎮地政事務所申請將如附表一
    、二所示不動產之所有權移轉分別登記予被告甲○○及丙○○，並經前鎮地政事務所以鎮登字第2545號收件，於90年4
    月25日登記完竣，然被告乙○○○係基於父母贈與子女財產
    之意思，將系爭如附表一、二所示不動產以於90年3 月27日
    買賣為原因，分別移轉登記予被告甲○○及丙○○等情，業
    據被告陳明在卷（見本院卷第49頁），足認被告乙○○○與
    被告甲○○、丙○○間並無交付價金而分別買賣系爭如附表
    一、二所示不動產之事實，渠等間應未成立買賣契約，乃渠
    等竟明知而為買賣，渠等有通謀虛偽買賣之意思表示甚明，
    依上開法條規定，渠等間之買賣行為自屬無效。
  (2)次按民法第87條第2 項所謂虛偽意思表示隱藏他項法律行為
    者，適用關於該項法律行為之規定，係指為虛偽意思表示之
    當事人間，隱藏有他項真實之法律行為而言，其所隱藏之行
    為當無及於他人之效力，最高法院50年度台上字第2675號判
    例可資參照。本件被告雖主張系爭不動產買賣隱藏贈與行為
    ，應適用贈與之法律關係，原告不得主張系爭不動產買賣係
    屬無效云云，惟縱依被告前開所述，認渠等間確有贈與之意
    思合致而以買賣形式為系爭如附表一、二所示不動產之所有
    權移轉登記，然依前揭最高法院判例意旨，渠等間所隱藏之
    贈與行為，其效力應不及於原告，是亦難執為有利於被告之
    認定。被告主張原告不得主張系爭不動產買賣行為係屬無效
    云云不足採信。
  (3)從而，被告間既無買賣契約存在，原告主張被告間並無買賣
    行為存在，其等間分別就系爭如附表一、二所示不動產所為
    之買賣行為及所有權移轉登記行為，應係通謀虛偽意思表示
    所致，均屬無效，自堪信為真正。
  3.原告請求確認被告乙○○○與被告甲○○、丙○○間於90年
    3 月27日分別就系爭如附表一、二所示不動產所為之買賣關
    係不存在，及被告甲○○、丙○○應分別將前鎮地政事務所
    於90年4 月23日以鎮登地字第2545號收件就前項土地及建物
    所為，於90年4 月25日登記完竣之所有權移轉登記行為，予
    以塗銷，有無理由？
  (1)按表意人與相對人通謀而為虛偽意思表示者，其意思表示無
    效；所有人對於無權占有或侵奪其所有物者，得請求返還之
    。對於妨害其所有權者，得請求除去之。有妨害其所有權之
    虞者，得請求防止之。債務人怠於行使其權利時，債權人因
    保全債權，得以自己之名義，行使其權利。民法第87條第1
    項、第767 條及第242 條本文分別定有明文。
  (2)次按代位權係債權人代行債務人之權利，代行者與被代行者
    之間，必須有債權債務關係之存在，否則即無行使代位權之
    可言。並以債權人如不代位行使債務人之權利，其債權即有
    不能受完全滿足清償之虞而有保全債權之必要始得為之。倘
    債之標的與債務人之資力有關，如金錢之債，其債務人應就
    債務之履行負無限責任時，代位之行使自以債務人陷於無資
    力或資力不足為要件，若債務人未陷於無資力或資力不足者
    ，即無行使代位權以保全債權之必要（參閱最高法院94年度
    台上字第301 號、93年度台再字第5 號、88年度台上字第69
    4 號判決意旨）。經查：
  本件原告於90年3 月間持被告乙○○○所簽發，發票日期均
    為89年5 月26日，未載到期日，面額各為50萬元，總計金額
    為200 萬元之本票4 紙向本院聲請裁定准許強制執行，經本
    院於90年3 月13日以90年度票字第4156號民事裁定准許強制
    執行，並於同年月31日確定在案，嗣被告乙○○○雖對原告
    提起確認上開本票債權不存在之訴訟，惟經本院高雄簡易庭
    以90年度雄簡字第863 號判決駁回被告乙○○○之訴，被告
    乙○○○不服提起上訴，仍經本院以92年度簡上字第363 號
    判決駁回被乙○○○之上訴確定等情，業據原告提出本院90
    年度票字第4156號民事裁定及92年度簡上字第863 號民事裁
    定為證，且為被告所不爭執，足認原告對於被告乙○○○確
    有系爭200 萬元之本票債權存在。再系爭本票並無到期日之
    記載，是依票據法第120 條第2 項之規定，視為見票即付，
    並依同法124 條準用第66條第1 項之規定，以提示日為到期
    日，本件原告於本院上開本票裁定事件，主張其於89年5 月
    26日提示系爭4 紙本票均未獲付款，有本院90年度票字第41
    56號民事裁定理由欄之記載可稽，而被告乙○○○收受上開
    裁定後，並未提出抗告，此由本院於90年3 月13日以90年度
    票字第4156號民事裁定准許強制執行後，該裁定於同年月31
    日即告確定乙節即可證明，參以被告乙○○○嗣雖對原告提
    起確認上開本票債權不存在之訴訟，但其對原告上開所為於
    89年6 月25日提示系爭4 紙支票未獲付款之事實亦未爭執，
    堪認原告確係於89年5 月26日提示系爭4 紙本票。則依前揭
    說明，被告乙○○○自原告提示系爭4 紙支票而未獲付款之
    日即89年5 月26日起，即應負遲延給付之責任。被告主張原
    告對於乙○○○是否有系爭本票債權存在及乙○○○是否以
    陷於給付遲延尚待商榷云云，即非可採。
  查被告乙○○○自89年迄今，名下僅有座落高雄市○鎮區○○段二小段33 -1 地號土地（地目：道），及國瑞廠牌汽車
    1 輛，財產現值共為782,600 元，此有本院調取之被告乙○○○之稅務電子閘門財產所得調件明細表（見本院卷第10 4
    至113 頁、第148 至150 頁），足見其現有資力顯不足清償
    系爭200 萬元之本票債務。被告雖抗辯原告自80年間起即陸
    續向被告乙○○○借款，總計尚積欠借款金額5,521,456 元
    未為清償，被告乙○○○並未陷於無資力云云，並據其提出
    支票存根影本20份、訴外人包元企業有限公司（下稱包元公
    司）為發票人之支票影本及國泰人壽保險股份有限公司（下
    稱國泰人壽）前鎮展業處收費紀錄影本各3 份為證，惟原告
    除自認曾向被告乙○○○借用發票日為83年7 月30日、票面
    金額13,456元；發票日為80年4 月10日、票面金額38,000元
    及發票日為81年1 月16日、票面金額60 ,000 元之支票各1
    紙，總計3 紙支票外（見本院卷第57頁附表一編號11、12及
    附表二編號2） ，餘則否認曾向被告乙○○○借用其他款項
    ，而依被告提出之支票存根影本之記載（見本院卷第58至60
    頁），其上雖有「春惠」、「春惠借用」或「春惠借付保險
    」等文字之記載，但被告亦自承其中部分票根上之文字乃係
    乙○○○所書寫者（即本院卷第57頁附表二部分），至其主
    張係由原告所親書之部分票根（即本院卷第57頁附表一部分
    ），則為原告所否認，且被告亦未舉證證明其上記載之真正
    ，自難徒憑前揭票票根上乙○○○片面之記載，即認該等支
    票確係原告所借用者；另訴外人包元公司所開立之支票，雖
    係用以支付原告之國泰人壽保險費，有該等支票及收費紀錄
    等在卷可稽，但此僅足認原告以上開支票繳付保險費，惟上
    開支票是否係由被告乙○○○所開立交付者？且縱係被告乙○○○所交付者，其與原告間否即成立借貸關係？尚無從據
    此即為認定，此外被告復未能提出其他證據舉證證明原告確
    曾向張紀春相借用除該3 紙支票所載金額共111,456 元外之
    其他款項，自難認被告此部分之主張係屬真正。又原告主張
    其向被告借用之上開3 紙支票所載款項共計111,456 元，業
    均已清償，而衡諸上開3 紙支票分別係於80年至83年間屆期
    ，倘原告並未清償被告乙○○○上開款項，被告乙○○○豈
    有於其後仍簽發系爭200 萬元之本票4 紙予原告收執，而未
    主張抵償之理？是原告主張其已清償上開款項，應屬可採；
    況縱認原告確仍積欠被告乙○○○上開111,456 元之款項未
    為清償，但扣除此部分款項，被告乙○○○亦仍積欠原告
    1,888,544 元未為清償，而其現有上揭782,600 元之財產顯
    仍不足清償債務，據此，原告為使其債權能受完全滿足清償
    ，代位行使債務人乙○○○之權利，揆諸上揭說明，即屬必
    要。
  (3)本件被告間並無買賣行為存在，其等間分別就系爭如附表一
    、二所示不動產所為之買賣行為及所有權移轉登記行為，既
    為通謀虛偽意思表示，均屬無效，已如前述，原告請求確認
    被告乙○○○與被告甲○○、丙○○間於90年3 月27日分別
    就系爭如附表一、二所示不動產所為之買賣關係不存在，即
    屬有據。又被告乙○○○與甲○○、丙○○間分別就系爭如
    附表一、二所示不動產所為之所有權移轉登記行為，雖屬被
    告間通謀所為之虛偽意思表示而屬無效，惟於該所有權移轉
    登記塗銷以前，該所有權移轉登記，足以妨害被告乙○○○
    對於系爭不動產所有權之行使，被告乙○○○原得本於民法
    第767 條之規定，訴請被告甲○○及丙○○分別塗銷系爭如
    附表一、二所示不動產之所有權移轉登記，惟被告乙○○○
    怠於行使此項權利，原告為其債權人，因保全債權，自得依
    民法第242 條之規定，以債權人之地位，代位被告乙○○○
    行使此項權利，原告請求被告甲○○應將如附表一所示不動
    產於90年4 月23日經高雄市政府地政處前鎮地政事務所以鎮
    登字第2545號收件，於90年4 月25日所為之所有權移轉登記
    予以塗銷，及請求被告丙○○應將如附表二所示不動產於90
    年4 月23日經高雄市政府地政處前鎮地政事務所以鎮登字第
    2545號收件，於90年4 月25日所為之所有權移轉登記予以塗
    銷，亦屬有據。
  (二)備位請求部分：
    本件原告先位之訴既已獲勝訴判決，本院就其備位請求，自
    毋庸再予審酌。
七、綜上所陳，原告先位之請求：(一)確認被告乙○○○與甲○○
    間於90年3 月27日就如附表一所示不動產所為之買賣關係不
    存在。(二)被告甲○○應將如附表一所示不動產於90年4 月23
    日經高雄市政府地政處前鎮地政事務所以鎮登字第2545號收
    件，於90年4 月25日所為之所有權移轉登記予以塗銷。(三)確
    認被告乙○○○與丙○○間於90年3 月27日就如附表二所示
    不動產所為之買賣關係不存在。(四)被告丙○○應將如附表二
    所示不動產於90年4 月23日經高雄市政府地政處前鎮地政事
    務所以鎮登字第2545號收件，於90年4 月25日所為之所有權
    移轉登記予以塗銷，均有理由，應予准許。
八、本件事證已臻明確，兩造其餘爭點及攻擊防禦方法，經本院
    審酌後，認與判決之結果不生影響，無一一論述必要，附此
    敘明。
九、據上論結，原告之訴為有理由，依民事訴訟法第78條、第85
    條第1 項前段，判決如主文。
中　　華　　民　　國　　96　　年　　10　　月　　31　　日
                  民事第三庭  法  官  劉惠娟
如不服本判決，應於送達後20日內，向本院提出上訴狀並表明上
訴理由，如於本判決宣示後送達前提起上訴者，應於判決送達後
10日內補提上訴理由書（須附繕本）。
中　　華　　民　　國　　96　　年　　10　　月　　31　　日
                              書記官  林雯琪
 附表一（被告甲○○部分）：
┌──┬────────────┬────────┬────┬──────┐
│    │　                      │                │        │            │
│編號│ 不  動  產 標 示       │ 面    積       │權利範圍│ 收件案號   │
│　  │                        │                │        │            │
├──┼────────────┼────────┼────┼──────┤
│1   │高雄市○鎮區○○段二小段│52平分公尺      │15分之2 │高雄市前鎮地│
│    │33地號土地　            │　              │        │政事務所90年│
│    │　                      │　              │        │4 月23日鎮登│
│    │　                      │                │        │字2545號收件│
├──┼────────────┼────────┼────┼──────┤
│2   │高雄市○鎮區○○段二小段│80.46平方公尺   │15分之2 │同上        │
│    │11建號即門牌號碼高雄市前│　              │        │            │
│    │鎮區○○○街4 號建物    │　              │        │            │
└──┴────────────┴────────┴────┴──────┘
 附表二（被告丙○○部分）：
┌──┬────────────┬────────┬────┬──────┐
│    │　                      │                │        │            │
│編號│ 不  動  產 標 示       │ 面    積       │權利範圍│ 收件案號   │
│　  │                        │                │        │            │
├──┼────────────┼────────┼────┼──────┤
│1   │高雄市○鎮區○○段二小段│52平分公尺      │15分之4 │高雄市前鎮地│
│    │33地號土地　            │　              │        │政事務所90年│
│    │　                      │　              │        │4 月23日鎮登│
│    │　                      │                │        │字2545號收件│
├──┼────────────┼────────┼────┼──────┤
│2   │高雄市○鎮區○○段二小段│80.46平方公尺   │15分之4 │同上        │
│    │11建號即門牌號碼高雄市前│　              │        │            │
│    │鎮區○○○街4 號建物    │　              │        │            │
└──┴────────────┴────────┴────┴──────┘
